臺灣高等法院刑事裁定
110年度抗字第398號
抗  告  人
即  受刑人  姜東佑





上列抗告人即受刑人因聲請定其應執行刑案件，不服臺灣桃園地
方法院中華民國110年2月2日裁定（109年度聲字第4901號），提
起抗告，本院裁定如下：
    主  文
抗告駁回。
    理  由
一、原裁定意旨略以：抗告人即受刑人姜東佑因違反毒品危害防
    制條例等案件，先後經判處如附表所示之刑，均經分別確定
    在案。又如附表所示罪刑中，雖有得易科罰金之罪，及不得
    易科罰金之罪，惟本件係檢察官依抗告人定執行刑之請求而
    提出聲請，原審認檢察官就抗告人所犯如附表所示各罪定其
    應執行之刑之聲請為正當，爰定其應執行刑有期徒刑2年4月
    等語。
二、抗告意旨略以：我國刑法刪除連續犯之規定，改以一罪一罰
    規定代之，惟對於部分習慣犯或毒癮犯等犯罪人所犯數罪而
    定其應執行刑時，應綜合各項情狀，依比例原則而為裁定，
    本件抗告人固連續犯下多起毒品及詐欺等罪，然原審裁定執
    行刑之刑度實屬過重，請求重新裁定寬減刑期，以勵抗告人
    改過等語。
三、裁判確定前犯數罪者，併合處罰之；數罪併罰，分別宣告其
    罪之刑，其宣告多數有期徒刑者，於各刑中之最長期以上，
    各刑合併之刑期以下，定其刑期，但不得逾30年，刑法第50
    條第1項前段、第51條第5款訂有明文。參其立法意旨，除在
    於緩和多數有期徒刑合併執行所造成之苛酷外，更避免責任
    非難之重複，尤重在矯治犯罪行為人、提升其規範意識，及
    回復社會對於法律規範之信賴，是就應併合處罰之複數有期
    徒刑採行加重單一刑主義，以期責罰相當。乃法院就應併合
    處罰之數個有期徒刑宣告定其應執行刑時，除應遵守上開法
    文所定之外部界限，並應受不得明顯違反公平正義、法律秩
    序理念及目的之規範。具體而言，若所犯數罪雖屬相同之犯
    罪類型，但所侵犯者為具有不可替代性、不可回復性之個人
    法益，其責任非難重複之程度較低，則可酌定較高之應執行
    刑。再者，刑事訴訟法第370條第2項、第3項，已針對第二
    審上訴案件之定應執行之刑，明定有不利益變更禁止原則之
    適用；而分屬不同案件之數罪併罰，倘一裁判宣告數罪之刑
    ，曾經定其執行刑，再與其他裁判宣告之刑定其執行刑時，
    在法理上亦應同受此原則之拘束。
四、經查，抗告人所違反毒品危害防制條例等罪，經分別判決如
    附表所示，均經確定在案，有各該刑事判決書及本院被告前
    案紀錄表在卷可查。其中如附表編號2所示之罪，得易科罰
    金，如附表編號1、3、4所示之罪，則屬不得易科罰金，依
    刑法第50條第1項第1款、第2項規定，須經受刑人請求檢察
    官聲請定其應執行刑者，始得依刑法第51條規定定其應執行
    刑。茲檢察官依抗告人請求向最後事實審之原審法院聲請合
    併定應執行刑，有臺灣桃園地方檢察署依102年1月23日修正
    之刑法第50條調查受刑人是否聲請定應執行刑調查表1份在
    卷可參，經核尚無不合，應予准許。原裁定就抗告人所犯如
    附表所示之罪所處之刑，定其應執行刑為有期徒刑2年4月，
    已審酌各罪之犯罪類型、行為次數等整體評價，且係在上開
    罪刑中之最長期以上，及附表所示各罪所處之刑合併之刑期
    以下，經核並未逾越刑法第51條第5款所定量刑裁量之外部
    性界限，或有何明顯過重而違背比例原則或公平正義之情形
    ，即核屬法院裁量職權之適法行使，自無違誤。是抗告人徒
    執前詞，指摘原裁定不當，為無理由，應予駁回。
五、另原裁定附表編號3犯罪日期欄原記載「108年8月30日」有
    誤，應更正為「108年8月27、28日間某日、30日」，及偵查
    （自訴）機關年度案號欄應更正為「基隆地檢108年度偵字
    第4984、5329、5497號」，附此敘明。
據上論斷，應依刑事訴訟法第412條，裁定如主文。 
中　　華　　民　　國　　110 　年　　3 　　月　　15　　日
                  刑事第十二庭  審判長法　官  陳如玲
                                      法　官  廖建瑜
                                      法　官  蔡如惠
以上正本證明與原本無異。
如不服本裁定，應於收受送達後五日內向本院提出抗告狀。
                                      書記官  黃郁珊
中　　華　　民　　國　　110 　年　　3 　　月　　15　　日